臺灣高等法院刑事裁定
110年度抗字第439號
抗  告  人  
即  受刑人   王國瑞



上列抗告人即受刑人因檢察官聲請定其應執行刑案件，不服臺灣
桃園地方法院中華民國110年2月9日裁定（109年度聲字第5094號
），提起抗告，本院裁定如下：
    主  文
抗告駁回。
    理  由
一、抗告意旨略以：抗告人因連續犯下多起貪污、偽造文書等罪
    ，經法院判處11年1月，固屬咎由自取，無可怨天尤人，懇
    請給抗告人一個悔改向善機會，予以重新從輕最有利於被告
    知裁定，讓抗告人早日重啟自新機會以挽救破碎家庭。請參
    照下列各法院對犯罪所判之刑及裁判意旨，最高法院97年度
    台抗字第513號裁定、98年度抗字第634號裁定、臺灣新北地
    方法院102年度訴字第1965號判決、本院107年抗字第1460號
    裁定、本院107年度原上訴字第98號、本院台中分院104 年
    度抗字第66號裁定、最高法院101年度台上字第5426號判決
    、100年台上字第5342號判決、94年度台非字第21號裁定等
    意旨，撤銷原裁定，重新量刑等語。
二、按法院就自由裁量權之行使，除不得逾越法律所規定範圍之
    外部性界限外，另應受比例原則、公平正義原則之規範，謹
    守法律秩序之理念，體察法律之規範目的，使其結果實質正
    當，合於裁量之內部性界限，俾與立法本旨相契合。刑法第
    51條第5款規定數罪併罰，宣告多數有期徒刑者，應於各刑
    中之最長期以上，各刑合併之刑期以下，定其應執行之刑期
    ，但不得逾30年，其就數罪併罰，固非採併科主義，而係採
    限制加重主義，就俱罰各罪中，以最重之宣告刑為基礎，由
    法院參酌他罪之宣告刑，裁量加重定之，且不得逾法定之30
    年最高限制，此即外部性界限。法院為裁判時，二者均不得
    有所踰越。在數罪併罰，有二裁判以上，定其應執行之刑時
    ，固屬於法院自由裁量之事項，然仍應受前揭外部性界限及
    內部性界限之拘束。
三、經查：　　
  ㈠抗告人即受刑人王國瑞因犯如附表編號1至28所示偽造文書（
    共13罪）、違反貪污治罪條例（共14罪）、不能安全駕駛致
    交通危險罪（1罪）等共28罪，經最高法院、臺灣桃園地方
    法院判處如附表1至28所示之刑並確定，有各該判決書及本
    院院被告前案紀錄表在卷可稽。
　㈡附表編號1至21號雖均為不得易科罰金之罪，附表編號22至28
    號所示之罪則均為得易科罰金之罪，惟經受刑人依刑法第50
    條第2項規定請求檢察官向原審法院聲請合併定應執行刑，
    有「臺灣臺北地方檢察署依102年1月23日修正執行之刑法第
    50條調查受刑人是否聲請定應執行刑調查表」在卷可憑（見
    執行卷），經原審法院審核認聲請為正當。依上揭法條規定
    ，就受刑人所犯附表編號1至28所列之罪所處之刑，定其應
    執行有期徒刑10年6月(得易科罰金之罪與不得易科罰金之罪
    合併定刑，無庸為易科罰金宣告)，係在各刑中之最長期以
    上（2年），各刑合併之刑期以下（28罪之刑共29年1月又15
    日；惟其中附表編號1至21號、22至27號，曾經本院106 年
    度原上訴字第122號判決分別定應執行有期徒刑10年、10月《
    得易科罰金》確定），即合於法律一定之外部性界限，復未
    逾自由裁量之內部性界限，亦無明顯過重而違背比例原則或
    公平正義之情形，足見原裁定所定執行刑未過長，且充分考
    量行為人所犯數罪之犯罪時間、侵害法益及附表編號1 至3
    、11、12、16、18、22至27均為偽造文書案件（行為態樣、
    犯罪動機、手段均相近），編號4至10、13至15、17、19為
    違反貪污治罪條例案件（行為態樣、犯罪動機、手段相近)
    ，編號28為公共危險案件，及所反映的人格特性及刑法目的
    相關的刑事政策，而為適度評價，並無罪刑不相當，顯為有
    利於受刑人，自難認原審就本件裁裁量權之行使，有何違法
    或不當之處。抗告理由所舉他案，係不同個案，行為態樣、
    犯罪動機、手段、侵害法益等各項情節與本件均不同，不足
    以據以推翻原審法院量刑之認定。抗告人執上開理由指摘原
    裁定違法云云，為無理由，應予駁回。　
 據上論斷，應依刑事訴訟法第412條，裁定如主文。
中　　華　　民　　國　　110 　年　　3 　　月　　16　　日
　　　　　　　　　刑事第十七庭  審判長法　官  鄭水銓 
　　　　　　　　　　　　　　　　　　  法　官  李世華
　　　　　　　　　　　　　　　　　　  法　官  黃雅芬
以上正本證明與原本無異。
如不服本裁定，應於收受送達後五日內向本院提出抗告狀。
                                      書記官  鄭雅云
中　　華　　民　　國　　110 　年　　3 　　月　　18　　日

附表：(民國)
 編          號         1               2               3         罪          名  偽造文書        偽造文書        偽造文書         宣   告    刑    有期徒刑1年3月   有期徒刑7月又15日   有期徒刑1年3月    犯  罪  日  期  96年7月19日      96年4月3日      96年8月21日      偵  查  機  關 年  度 案  號    臺灣臺北地方檢察署101年度偵字第6528號  臺灣臺北地方檢察署101年度偵字第6528號  臺灣臺北地方檢察署101年度偵字第6528號   最後  事實 審　　  法    院 臺灣高等法院    臺灣高等法院    臺灣高等法院     案   號    106年度原上訴字第122號  106年度原上訴字第122號  106年度原上訴字第122號     判決日期 108年5月14日    108年5月14日    108年5月14日    確定  判決   法    院 同上            同上            同上             案    號 同上            同上            同上             判    決確定日期 108年11月27日                  108年11月27日                  108年11月27日                  備          註                               如附表編號1 至21所示之刑，前經臺灣高等法院以106 年度原上訴字第122 號判決，定應執行有期徒刑10年，經上訴後，由最高法院以108 年度台上字第2875號判決駁回上訴確定。                                                    

 編          號         4               5               6         罪          名  貪污治罪條例    貪污治罪條例    貪污治罪條例     宣    告    刑  有期徒刑2 年    有期徒刑1 年6 月 有期徒刑1 年6 月  犯  罪  日  期  97年5月2日      96年12月6日      97年10月21日    偵  查  機  關 年  度  案  號   臺灣臺北地方檢察署101 年度偵字第6528號        臺灣臺北地方檢察署101 年度偵字第6528號          臺灣臺北地方檢察署101 年度偵字第6528號          最後 事實 審  法    院 臺灣高等法院    臺灣高等法院    臺灣高等法院     案號 106年度原上訴字第122 號 106年度原上訴字第122 號  106年度原上訴字第122號  判決日期 108年5月14日    108年5月14日    108年5月14日    確定 判決 法    院 同上            同上            同上             案    號 同上            同上            同上             判    決確定日期 108年11月27日                  108年11月27日                  108年11月27日                  備       註                         如附表編號1 至21所示之刑，前經臺灣高等法院以106 年度原上訴字第122 號判決，定應執行有期徒刑10年，經上訴後，由最高法院以108 年度台上字第2875號判決駁回上訴確定。                                                    
 編          號         7               8               9         罪          名  貪污治罪條例    貪污治罪條例    貪污治罪條例     宣    告    刑  有期徒刑1 年6 月 有期徒刑1 年6 月 有期徒刑1 年6 月  犯  罪  日  期  98年3月23日      98年5月4日      99年12月2日      偵  查  機  關 年  度  案  號   臺灣臺北地方檢察署101 年度偵字第6528號        臺灣臺北地方檢察署101 年度偵字第6528號          臺灣臺北地方檢察署101 年度偵字第6528號          最後 事實 審 法    院 臺灣高等法院    臺灣高等法院    臺灣高等法院     案   號   106年度原上訴字第122號 106年度原上訴字第122號 106年度原上訴字第122號     判決日期 108年5月14日    108年5月14日    108年5月14日    確定 判決 法    院 同上            同上            同上             案    號 同上            同上            同上             判    決確定日期 108年11月27日                  108年11月27日                  108年11月27日                  備          註                                 如附表編號1 至21所示之刑，前經臺灣高等法院以106 年度原上訴字第122 號判決，定應執行有期徒刑10年，經上訴後，由最高法院以108 年度台上字第2875號判決駁回上訴確定。                                                    
 編          號         10               11               12         罪          名  貪污治罪條例    偽造文書        偽造文書         宣    告    刑  有期徒刑1 年6 月 有期徒刑1 年3 月 有期徒刑1 年3 月  犯  罪  日  期  100年3月1日      100年9月1日      96年7月26日      偵  查  機  關 年  度  案  號   臺灣臺北地方檢察署101 年度偵字第6528號        臺灣臺北地方檢察署101 年度偵字第6528號          臺灣臺北地方檢察署101 年度偵字第6528號          最後 事實 審　 法    院 臺灣高等法院    臺灣高等法院    臺灣高等法院     案   號   106年度原上訴字第122號  106年度原上訴字第122號  106年度原上訴字第122號     判決日期 108年5月14日    108年5月14日    108年5月14日    確定 判決 法    院 同上            同上            同上             案    號 同上            同上            同上             判    決確定日期 108年11月27日                  108年11月27日                  108年11月27日                  備          註                                 如附表編號1 至21所示之刑，前經臺灣高等法院以106 年度原上訴字第122 號判決，定應執行有期徒刑10年，經上訴後，由最高法院以108 年度台上字第2875號判決駁回上訴確定。                                                    
 編          號         13               14               15         罪          名  貪污治罪條例    貪污治罪條例    貪污治罪條例     宣    告    刑  有期徒刑1 年6 月 有期徒刑1 年6 月 有期徒刑1 年6 月  犯  罪  日  期  97年3月14日      98年6月3日      99年7月13日      偵  查  機  關 年  度  案  號    臺灣臺北地方檢察署101 年度偵字第6528號        臺灣臺北地方檢察署101 年度偵字第6528號          臺灣臺北地方檢察署101 年度偵字第6528號          最後 事實 審 法    院 臺灣高等法院    臺灣高等法院    臺灣高等法院     案   號   106年度原上訴字第122 號  106年度原上訴字第122號   106年度原上訴字第122號     判決日期 108年5月14日    108年5月14日    108年5月14日    確定 判決 法    院 同上            同上            同上             案    號 同上            同上            同上             判    決確定日期 108年11月27日                  108年11月27日                  108年11月27日                  備          註                               如附表編號1 至21所示之刑，前經臺灣高等法院以106 年度原上訴字第122 號判決，定應執行有期徒刑10年，經上訴後，由最高法院以108 年度台上字第2875號判決駁回上訴確定。                                                    
 編          號         16               17               18         罪          名  偽造文書        貪污治罪條例    偽造文書         宣    告    刑  有期徒刑1 年3 月 有期徒刑1 年6 月 有期徒刑1 年3 月  犯  罪  日  期  100年1月12日    100年8月31日    100年5月11日    偵  查  機  關 年  度  案  號    臺灣臺北地方檢察署101 年度偵字第6528號        臺灣臺北地方檢察署101 年度偵字第6528號        臺灣臺北地方檢察署101 年度偵字第6528號          最後 事實 審 法    院 臺灣高等法院    臺灣高等法院    臺灣高等法院     案   號   106年度原上訴字第122號 106年度原上訴字第122號 106年度原上訴字第122 號   判決日期 108年5月14日    108年5月14日    108年5月14日    確定 判決 法    院 同上            同上            同上             案    號 同上            同上            同上             判    決確定日期 108年11月27日                  108年11月27日                  108年11月27日                  備          註           如附表編號1 至21所示之刑，前經臺灣高等法院以106 年度原上訴字第122 號判決，定應執行有期徒刑10年，經上訴後，由最高法院以108 年度台上字第2875號判決駁回上訴確定。                                                    
 編          號         19               20               21         罪          名  貪污治罪條例    貪污治罪條例    貪污治罪條例     宣    告    刑  有期徒刑9 月    有期徒刑9 月    有期徒刑9 月     犯  罪  日  期  94年1月31日      94年8月22日      96年1月30日      偵  查  機  關 年  度  案  號    臺灣臺北地方檢察署101 年度偵字第6528號    臺灣臺北地方檢察署101 年度偵字第6528號        臺灣臺北地方檢察署101 年度偵字第6528號          最後 事實 審  法    院 臺灣高等法院    臺灣高等法院    臺灣高等法院     案   號   106年度原上訴字第122號 106年度原上訴字第122號 106年度原上訴字第122號     判決日期 108年5月14日    108年5月14日    108年5月14日    確定 判決 法    院 同上            同上            同上             案    號 同上            同上            同上             判    決確定日期 108年11月27日                  108年11月27日                  108年11月27日                  備          註           如附表編號1 至21所示之刑，前經臺灣高等法院以106 年度原上訴字第122 號判決，定應執行有期徒刑10年，經上訴後，由最高法院以108 年度台上字第2875號判決駁回上訴確定。                                                    

 編          號         22               23               24         罪          名  偽造文書        偽造文書        偽造文書         宣   告    刑                               有期徒刑2月，如易科罰金，以新臺幣1千元折算1日 有期徒刑2 月，如易科罰金，以新臺幣1千元折算1日  有期徒刑4 月，如易科罰金，以新臺幣1千元折算1日   犯  罪  日  期  96年1月19日      96年3月6日      96年5月29日      偵  查  機  關 年  度  案  號   臺灣臺北地方檢察署101 年度偵字第6528號      臺灣臺北地方檢察署101 年度偵字第6528號      臺灣臺北地方檢察署101 年度偵字第6528號          最後 事實 審  法    院 臺灣高等法院    臺灣高等法院    臺灣高等法院     案   號 106年度原上訴字第122號 106年度原上訴字第122號 106年度原上訴字第122號     判決日期 108年5月14日    108年5月14日    108年5月14日    確定 判決 法    院 同上            同上            同上             案    號 同上            同上            同上             判    決確定日期 108年11月27日                  108年11月27日                  108年11月27日                  備          註                           如附表編號22至27所示之刑，前經臺灣高等法院以106 年度原上訴字第122 號判決，定應執行有期徒刑10月，如易科罰金，以新臺幣1 千元折算1 日，經上訴後，由最高法院以108 年度台上字第2875號判決駁回上訴確定。                

 編          號         25               26               27         罪          名  偽造文書        偽造文書        偽造文書         宣   告    刑                         有期徒刑4 月，如易科罰金，以新臺幣1千元折算1日  有期徒刑2 月，如易科罰金，以新臺幣1千元折算1日  有期徒刑4 月，如易科罰金，以新臺幣1千元折算1日   犯  罪  日  期  96年9月27日      96年1月11日      96年8月1日      偵  查  機  關 年  度  案  號    臺灣臺北地方檢察署101 年度偵字第6528號    臺灣臺北地方檢察署101 年度偵字第6528號        臺灣臺北地方檢察署101 年度偵字第6528號          最後 事實 審 　 法    院 臺灣高等法院    臺灣高等法院    臺灣高等法院     案   號   106年度原上訴字第122號 106年度原上訴字第122號  106年度原上訴字第122號     判決日期 108年5月14日    108年5月14日    108年5月14日    確定 判決 法    院 同上            同上            同上             案    號 同上            同上            同上             判    決確定日期 108年11月27日                  108年11月27日                  108年11月27日                  備          註                     如附表編號22至27所示之刑，前經臺灣高等法院以106 年度原上訴字第122 號判決，定應執行有期徒刑10月，如易科罰金，以新臺幣1 千元折算1 日，經上訴後，由最高法院以108 年度台上字第2875號判決駁回上訴確定。                

 編          號         28         罪         名     不能安全駕駛致交通危險罪         宣    告   刑                                                           有期徒刑3 月，併科罰金新臺幣1 萬元，有期徒刑如易科罰金，罰金如易服勞役，均以新臺幣1 千元折算1 日  犯  罪  日  期  108年5月19日    偵  查  機  關 年  度  案  號    臺灣桃園地方檢察署108 年度速偵字第2345號      最後 事實 審  法    院 臺灣桃園地方法院  案    號 108年度壢交簡字第1262號   判決日期 108年6月24日    確定 判決 法    院 同上             案    號 同上             判    決確定日期 108年7月22日                  備          註